臺灣彰化地方法院刑事判決　　　　　　　 94年度訴字第103號
公　訴　人　臺灣彰化地方法院檢察署檢察官
被　　　告　丙○○
選任辯護人　洪主雯律師
右列被告等因違反毒品危害防制條例案件（九十三度偵字第七八
六四號），本院判決如左：
    主      文
丙○○販賣第二級毒品，處有期徒刑捌年。扣案大麻伍包（合計
淨重肆點陸肆公克）沒收銷燬之，販賣第二級毒品大麻所得新台
幣壹仟元沒收，如全部或一部不能沒收時，以其財產抵償之；又
連續販賣第三級毒品，處有期徒刑柒年，扣案之愷他命壹包（原
淨重貳柒點伍伍公克，驗餘剩貳柒點參玖公克）沒收銷燬之；研
磨機壹組、電子磅秤壹個、吸管貳支、夾鏈塑膠袋壹包、膠囊壹
包、湯匙壹支及帳冊貳本沒收，販賣第三級毒品愷他命所得新台
幣玖仟元沒收，如全部或一部不能沒收時，以其財產抵償之；又
販賣第四級毒品，處有期徒刑年陸月，扣案之硝甲西泮貳拾參
顆（合計原淨重陸點伍貳公克，驗餘剩伍點玖肆公克）沒收銷燬
之，販賣第四級毒品硝甲西泮所得新台幣壹佰元沒收，如全部或
一部不能沒收時，以其財產抵償之。應執行有期徒刑壹拾柒年陸
月。扣案大麻伍包（合計淨重肆點陸肆公克）、愷他命壹包（原
淨重貳柒點伍伍公克，驗餘剩貳柒點參玖公克）及硝甲西泮貳拾
參顆（合計原淨重陸點伍貳公克，驗餘剩伍點玖肆公克）沒收銷
燬之；研磨機壹組、電子磅秤壹個、吸管貳支、夾鏈塑膠袋壹包
、膠囊壹包、湯匙壹支及帳冊貳本沒收；販賣第二級毒品大麻所
得新台幣壹仟元、販賣第三級毒品愷他命所得新台幣玖仟元、販
賣第四級毒品硝甲西泮所得新台幣壹佰元均沒收，如全部或一部
不能沒收時，皆以其財產抵償之。
    事  實
一、丙○○有施用毒品之惡習，明知大麻、愷他命（俗稱Ｋ他命
    ）、硝甲西泮（俗稱一粒眠）係各屬毒品危害防制條例第二
    、三、四級毒品，不得持有、販賣，為牟不法利益，竟（一
    ）基於販賣第二級毒品大麻之犯意，於九十三年八月間某日
    ，在台中市某地，向綽號「阿文」之已成年男子，購入大麻
    後，於前揭購入大麻後之不詳時、地，以每公克大麻販售新
    台幣（下同）一千元之價格，販賣第二級毒品大麻一公克予
    居住在彰化縣溪湖地區而綽號喚「阿彬」之男子，以獲取不
    法利益。（二）基於販賣第三級毒品愷他命（俗稱Ｋ他命）
    之概括犯意，先於九十三年八月起在台中市某地，陸續向綽
    號「阿文」之已成年男子，購入愷他命後，即自九十三年八
    月底某日起，至九十三年十月十五日凌晨零時三十許止，在
    彰化縣彰化市○○路五二二號九樓之九租處樓下（或租處）
    、彰化縣和美鎮○○路○段八十號夏威夷ＫＴＶ內二二二號
    包廂及彰化市某地等處，以每包愷他命（重量一克公克不等
    ）販售一千元或一千五百元之價格，連續多次販賣愷他命予
    甲○○、乙○○，計販賣予甲○○六次，每次一包，其中每
    包一千元者，有四次；每包一千五百元者，有二次，而販賣
    予乙○○三次，每次一千元，前後共計九千元而牟利。（三
    ）基於販賣第四級毒品硝甲西泮（俗稱一粒眠）之犯意，將
    向綽號「阿文」之已成年男子，所購得之硝甲西泮，於九十
    三年八月底左右，在彰化縣彰化市某地，以一顆一百元之價
    格，販賣予甲○○，甲○○並將之帶回彰化縣鹿港鎮○○里
    ○○路段路一四二號租處施用。嗣其於九十三年十月十五日
    凌晨一時許，在前開彰化彰化縣和美鎮○○路○段八十號夏
    威夷ＫＴＶ包廂外，為警查獲，並於乙○○所攜帶而為丙○○所有之外套口袋，扣得丙○○所有大麻五包、愷他命一包
    （原淨重二七．五五公克，驗餘剩二七．三九公克）及硝甲
    西泮二十三顆（合計原淨重六．五二公克，驗餘剩五．九四
    公克），後再經警持搜索票偕同丙○○至前揭租處，取扣丙○○所有大麻一包（連同前開五包合計淨重四．六四公克）
    已供販賣第三級毒品愷他命所用之研磨機一組、電子磅秤一
    個、吸管二支、夾鏈塑膠袋一包、膠囊一包、湯匙一支及帳
    冊二本。
二、案經內政部警政署臺中港務警察局報告臺灣彰化地方法院檢
    察署檢察官偵查起訴。
        理  由
一、訊據被告丙○○固不否認曾交付愷他命及硝甲西泮（俗稱一
    粒眠）予證人甲○○及交愷他命予證人乙○○之事實，惟矢
    口否認涉有販賣第二級毒品大麻、第三級毒品愷他命、及第
    四級毒品硝甲西泮（俗稱一粒眠）之犯行，並辯稱：伊未販
    賣大麻予他人，且僅係於甲○○需要愷他命時，讓渡所購入
    之愷他命而已，另伊僅贈送二粒一粒眠（分二次贈送）予甲○○，並未收取費用，再者，伊亦僅係免費請乙○○施用愷
    他命，未曾對收得任何費用，故其確無販賣之行為云云。但
    查：（一）被告於警訊中，明確自白：「販售價格大麻一公
    克一千元」（見警卷一四頁）；於偵查中，更係自白「（：
    大麻賣給何人？）溪湖一位叫『阿彬』」等等語（見偵卷三
    四頁），且扣案之煙草狀物品六包，經送鑑驗，結果證係大
    麻無誤，有法務部調查局鑑定通知書一紙在卷可稽，是被告
    丙○○確係有從事販賣大麻之犯行，堪予認定。惟依前開證
    據並無法確切指明，所販賣大麻之數量，是公訴人於本院要
    求之下，業已明白訴指「只販賣一次」，至於數量，在不明
    確之下，只得依「罪疑唯無及有關刑事證據之認是，一切利
    益歸於被告」之原則，認被告丙○○僅販賣一次，數量一公
    克之第二級毒品大麻予「阿彬」。（二）有關被告丙○○販
    賣第三級毒品愷他命及第四級毒品一粒眠部分，除經被告丙○○於警訊中自白「我當時（指九十三年十月十五日零時三
    十分在彰美路八十號夏威夷ＫＴＶ二二二號包廂）是將一點
    八公克Ｋ他命賣給她（指甲○○）新台幣一千五百元，一粒
    眠附贈給她」「甲○○從八月底至今跟我買過約六次的Ｋ他
    他命，每次都是新台幣一千多元，……。乙○○從八月底至
    今跟我買過……，每次交易大概都是一千元，大部分都是在
    租屋處樓下交易完成」（見警訊第十二背面、第十三頁背面
    ）；於偵查中自承「賣給乙○○、甲○○」「大麻一公克約
    一千元，一粒眠日一百元或一百五十」（見偵卷第三十三頁
    ），而於偵查中，面對被告丙○○時，證人乙○○明白指證
    「（問：Ｋ他命如何來？）向丙○○買的，一千元一小包Ｋ
    他命，搖頭丸是我Ｋ他命送的，我向丙○○買三次」「至他
    民族路租屋處買的，在他交貨給我，是最近一、二個月的事
    情，我向他買三次」；證人甲○○亦明確指證「夏威夷ＫＴ
    Ｖ，我去向丙○○拿東西（Ｋ他命），我去買來吸食，我有
    給他一些錢，尚有欠他五百元，一包賣我一千五百元」「（
    問：你向丙○○買何物？）Ｋ他命、一粒眠，在他彰化市○○路租屋處向他買，……最近是前天向他買」等語，後於本
    院審理中，具結受詰問稱「（問：一粒眠以多少錢跟他買？
    ）壹佰元。」「（問：Ｋ他命多少錢跟他買？）壹仟元至一
    千五不等」「（問：在抓到前一天即十月十四日晚上十一點
    你有打電話給被告？）有的。」「（問：那時候你跟他說要
    買毒品？）對。」「（問：是否直接約在夏威夷ＫＴＶ二二
    二號包廂？）是的，那是被抓那一次」「我是說含被抓到那
    一次共兩次（指一粒眠）」「（問：一次是用買的，一次是
    被告送給你的？）對。」「（問：究竟你拿錢給被告的跟他
    拿Ｋ他命的次數大約有幾次？）約有六左右」「（問：你拿
    壹仟元給他的有幾次？）三、四次。（問：拿壹仟五百元的
    ？）一、二次。」「在夏威夷ＫＴＶ、他的住處及彰化市的
    外面。」「（問：在夏威夷查獲的那一次是被告送你的？）
    是的。（問：另外一顆一粒眠是以壹佰元向他買的？）對的
    。」等語明確，且彼此所供情節，又大致相符，是被告蘇俊
    告確有販賣第三級毒品愷他命及第四級毒品一粒眠之犯行。
    此外復有愷他命一包、硝甲西泮二十三顆研磨機一組、電子
    磅秤一個、吸管二支、夾鏈塑膠袋一包、膠囊一包、湯匙一
    支及帳冊二本扣案可稽，另該扣案之粉末及膠囊經送鑑定，
    證係愷他命及硝甲西泮（一粒眠），有內政部警政署刑事警
    察局刑鑑字第０九三０二二一六九一號鑑驗通知書一紙在卷
    足憑。故綜上，被告丙○○所辯，無非係卸責之詞，不可採
    信。從而，本件事證明確，被告丙○○之犯行，堪予認定。
二、核被告丙○○所為，係各犯毒品危害防制條例第四條第二項
    之販賣第二級毒品罪、同條例第三項之販賣第三級毒品及同
    條例第四項之販賣第四級毒品罪。其等持有第二、三、四級
    毒品之低度行為，應分別為其販賣第一級毒品之高度行為所
    吸收，不另論罪。其多次販賣第三級毒品愷他命之行為，時
    間緊接，犯罪構成要件相同，顯係基於概括之犯意反覆為之
    ，應依連續犯之規定，以一罪論，並加重其刑（其法定刑為
    無期徒刑部分，依法不得加重）。被告蘇丙○○所犯前開三
    罪，犯意各別，罪質互異，應分論併罰。爰審酌被告丙○○
    販賣第二、三、四級毒品之次數、數量，而毒品對社會所生
    之危害不輕，妨害國人健康甚鉅，及其犯罪之動機、品行、
    智識程度及犯罪後態度等一切情狀，各量處如主文所示之刑
    。並定其應執行之刑。扣案之大麻伍包（合計淨重肆點陸肆
    公克）、愷他命壹包（原淨重貳柒點伍伍公克，驗餘剩貳柒
    點參玖公克）及硝甲西泮貳拾參顆（合計原淨重陸點伍貳公
    克，驗餘剩伍點玖肆公克）應依毒品危害防制條例第十八條
    第一項前段宣告沒收銷燬之；另研磨機壹組、電子磅秤壹個
    、吸管貳支、夾鏈塑膠袋壹包、膠囊壹包、湯匙壹支及帳冊
    貳本均係販賣第三級毒品愷他命所用之物，業據被告丙○○
    於警、偵訊時，供承明確，故依法併予宣告沒收；另販賣第
    二級毒品大麻所得新台幣壹仟元、販賣第三級毒品愷他命所
    得新台幣玖仟元、販賣第四級毒品硝甲西泮所得新台幣壹佰
    元均予沒收，如全部或一部不能沒收時，以其財產抵償之。
三、另原起訴書固指被告丙○○販賣毒品之對象尚有「小陳」「
    小豬」等人，惟均語帶含混，後經實行公訴檢察官明白指明
    被告丙○○販賣毒品之犯行，如補允理由狀，惟該狀中，尚
    認被告丙○○販賣第四級毒品予證人乙○○，但依證人乙○○之前開供詞，不難發現，該第四級毒品係由證人乙○○無
    償取得，是公訴人此部分之訴指訴，即嫌有證據不足，此部
    分原應為無罪之判決，但此部分與有罪部分既有裁判上一罪
    之關係，則依法無庸為無罪之諭知，附此說明。（有關轉讓
    部分，當由公訴人再行偵辦）。
據上論斷，應依刑事訴訟法第二百九十九條第一項前段，毒品危
害防制條例第四條第二項、第三項、第四項、第十八條第一項前
段、第十九條第一項，刑法第十一條前段、第五十六條、第四十
七條、第五十一條第五項、第三十八條第一項第二款，判如主文
。
本案經檢察官田德煙到庭執行職務。
中    華    民    國    九十四  年  六  月    十六    日
                  刑事第一庭    審判長法官   洪志賢
                                法      官   簡璽容
                                法      官   周莉菁
以上正本證明與原本無異。
如不服本判決，應於判決送達後10日內，向本院提出上訴狀（須
附繕本）。
中    華    民    國    九十四  年  六  月   二十三   日
                                    書記官  洪年慶
毒品危害防制條例第4條
製造、運輸、販賣第一級毒品者，處死刑或無期徒刑；處無期徒
刑者，得併科新臺幣一千萬元以下罰金。
製造、運輸、販賣第二級毒品者，處無期徒刑或七年以上有期徒
刑，得併科新臺幣七百萬元以下罰金。
製造、運輸、販賣第三級毒品者，處五年以上有期徒刑，得併科
新臺幣五百萬元以下罰金。
製造、運輸、販賣第四級毒品者，處三年以上十年以下有期徒刑
，得併科新臺幣三百萬元以下罰金。
製造、運輸、販賣專供製造或施用毒品之器具者，處一年以上七
年以下有期徒刑，得併科新臺幣一百萬元以下罰金。
前五項之未遂犯罰之。
毒品危害防制條例第18條
查獲之第一、二級毒品及專供製造或施用第一、二級毒品之器具
，不問屬於犯人與否，均沒收銷燬之；查獲之第三、四級毒品及
製造或施用毒品之器具，無正當理由而擅自持有者，均沒入銷燬
之。但合於醫藥、研究或訓練之用者，得不予銷燬。
前項合於醫藥、研究或訓練用毒品或器具之管理辦法，由法務部
會同行政院衛生署定之。
毒品危害防制條例第19條
犯第四條至第九條、第十二條、第十三條或第十四條第一項、第
二項之罪者，其供犯罪所用或因犯罪所得之財物，均沒收之，如
全部或一部不能沒收時，追徵其價額或以其財產抵償之。
為保全前項價額之追徵或以財產抵償，得於必要範圍內扣押其財
產。
犯第四條之罪所使用之水、陸、空交通工具沒收之。
